臺灣新竹地方法院刑事判決
111年度易字第394號
公  訴  人  臺灣新竹地方檢察署檢察官
被      告  彭柏鈞



上列被告因詐欺案件，經檢察官提起公訴（110年度偵字第1113
號），被告於本院準備程序中，就被訴事實為有罪之陳述，經法
官告知簡式審判程序意旨，並聽取公訴人及被告之意見後，本院
合議庭裁定由受命法官獨任進行簡式審判程序，並判決如下：
    主  文
彭柏鈞犯詐欺得利罪，處拘役伍拾日，如易科罰金，以新臺幣壹
仟元折算壹日。未扣案之犯罪所得價值新臺幣伍仟元之「星城」
遊戲幣沒收，於全部或一部不能沒收或不宜執行沒收時，追徵其
價額。
　　事實及理由
一、本件犯罪事實及證據，除犯罪事實欄一、第2行應補充「彭
    柏鈞意圖為自己不法之所有，基於詐欺得利之犯意」；證據
    部分應補充「訊航科技股份有限公司109年9月24日訊字第10
    90924001號函暨相關會員及金流資料1份（偵卷第17至26頁
    ）」、「被告於本院準備程序及簡式審判程序之自白（本院
    卷第36、41頁）」外，餘均引用檢察官起訴書之記載（如附
    件）。
二、論罪科刑：
　㈠核被告彭柏鈞所為，係犯刑法第339條第2項詐欺得利罪。
　㈡查被告前因違反毒品危害防制條例案件，經本院以106年度竹
    簡字第719號判決判處有期徒刑3月確定，於民國107年6月25
    日易科罰金執行完畢等情，有臺灣高等法院被告前案紀錄表
    1份在卷可考，其受徒刑執行完畢後，5年以內故意再犯本案
    有期徒刑以上之罪，為累犯，本院審酌被告前案所犯係施用
    第二級毒品罪，與本案所犯詐欺罪之犯罪類型、行為態樣、
    罪質均有不同，若加重最輕本刑，容有罪刑不相當之虞，爰
    不予加重。
　㈢爰以行為人之責任為基礎，審酌被告正值青壯之年，有相當之工作能力，不思循正途賺取生活所需，竟以上開不法方式取得遊戲幣之財產上不法利益，不僅侵害告訴人財產法益，亦損及社會上基本之互信觀念，所為實屬不該，且迄今未能賠償告訴人所受損害，考量被告坦承犯行之犯後態度、犯罪動機、目的、手段、告訴人所受損失程度，暨其自述高中肄業之教育程度，目前以做系統櫃裝潢為業，家庭經濟狀況勉持（本院卷第41頁）等一切情狀，量處如主文所示之刑，並諭知易科罰金之折算標準。　　　　　　　　　　　
三、沒收：
　　按犯罪所得，屬於犯罪行為人者，沒收之，於全部或一部不
    能沒收或不宜執行沒收時，追徵其價額，刑法第38條之1第1
    項前段、第3項分別定有明文。查被告詐得價值新臺幣5,000
    元之「星城」遊戲幣，為其犯罪所得，且未據扣案或實際發
    還告訴人，爰依刑法第38條之1第1項、第3項之規定宣告沒
    收，於全部或一部不能沒收或不宜執行沒收時，追徵其價額
    。
據上論斷，應依刑事訴訟法第273條之1第1項、第299條第1項前
段、第310條之2、第454條第2項，判決如主文。
本案經檢察官蔡宜臻提起公訴，檢察官林李嘉到庭執行職務。
中    華    民    國   111    年    7     月    14    日
                  刑事第三庭    法  官  王靜慧    
以上正本證明與原本無異。
如不服本判決應於收受本判決後20日內向本院提出上訴書狀，上
訴書狀應敘述具體理由。上訴書狀未敘述上訴理由者，應於上訴
期間屆滿後20日內補提理由書狀於本院(均須按他造當事人之人
數附繕本 )「切勿逕送上級法院」。 
中　　華　　民　　國　　111 　年　　7 　　月　　15　　日
                                書記官  陳怡君
附錄本案論罪科刑法條：
中華民國刑法第339條
意圖為自己或第三人不法之所有，以詐術使人將本人或第三人之
物交付者，處5年以下有期徒刑、拘役或科或併科50萬元以下罰
金。
以前項方法得財產上不法之利益或使第三人得之者，亦同。
前二項之未遂犯罰之。
附  件：
臺灣新竹地方檢察署檢察官起訴書
                                     110年度偵字第1113號
　　被　　　告　彭柏鈞
上列被告因詐欺案件，已經偵查終結，認應提起公訴，茲將犯罪
事實及證據並所犯法條分敘如下：
　　　　犯罪事實
一、彭柏鈞前因毒品案件，經法院判決判處有期徒刑3月確定，
    於民國107年6月25日易科罰金執行完畢，詎仍不知悔改。於
    109年8月24日下午1時許，透過通訊軟體LINE，向余泓緯謊
    稱要出售線上遊戲「星城」之遊戲幣「星幣」，並以持用手
    機號碼0000000000號聯繫余泓緯，使余泓緯信以為真而陷於
    錯誤，彭柏鈞並同時以暱「加藤鷹抓小雞」向「星城」網路
    遊戲幣商李福源謊稱要購買遊戲幣，由李福源依購幣流程開
    立超商繳費條碼0000000000000000交付彭柏鈞，彭柏鈞再將
    上開繳費條碼告知余泓緯，余泓緯遂於109年8月24日下午1
    時25分許至臺北市○○區○○路0段000號7-11便利商店萬光門市
    ，以上開繳費條碼繳費新臺幣（下同）5,045元（含45元手
    續費），並拍攝繳款證明透過LINE傳送予彭柏鈞，而李福源
    因確認收到交易金額後，便將「星城」價值5,000元之遊戲
    幣轉入彭柏鈞上開「加藤鷹抓小雞」帳號內，彭柏鈞因而詐
    得該筆遊戲幣。嗣因余泓緯遲未收到遊戲幣，且彭柏鈞旋即
    失聯，察覺有異而報警處理，始查悉上情。
二、案經余泓緯訴請臺南市政府警察局善化分局報告偵辦。
　　　　證據並所犯法條
一、證據清單及待證事實：
編號 證據名稱 待證事實 1 被告彭柏鈞於警詢及偵查中之供述 否認犯行，辯稱：「我有使用0000000000門號，沒有將電話借給別人，我的遊戲角色是加藤鷹抓小雞，有將遊戲角色借給別人，但借給誰我忘記了。我沒有詐欺告訴人。」等語。 2 告訴人余泓緯於警詢中之指證 全部犯罪事實。 3 證人李福源於警詢中之證述 證明遊戲暱稱「加藤鷹抓小雞」的玩家有向其購買星城遊戲幣，其開立繳費條碼之事實。 4 證人周廷儒於警詢及偵查中證述 門號0000000000這支電話是我辦給被吿使用的門號，我從來沒有使用過這支門號。 5 告訴人提供之電話通話紀錄1份 證明門號0000000000號於109年8月24日下午1時20分、下午1時34分有撥打電話予告訴人之事實。 6 告訴人提供與被吿通訊軟體LINE對話紀錄截圖3張、7-11代收款專用繳款證明 告訴人遭詐騙之經過。 
二、核被告彭柏鈞所為，係犯刑法第339條第2項詐欺得利罪嫌。
    又被吿前有如事實欄所載之犯罪科刑及執行情形，有刑案資
    料查註表1份在卷可按，於有期徒刑執行完畢後，5年以內故
    意再犯本件有期徒刑以上之罪，為累犯，請參照大法官釋字
    第775號解釋意旨，審酌是否依刑法第47條第1項規定加重其
    刑。
三、依刑事訴訟法第251條第1項提起公訴。
　　此　致
臺灣新竹地方法院
中　　華　　民　　國　 111　　年　　4 　　月　　16　　日
　　　　　　　　　　　　　　　檢　察　官　蔡宜臻
本件正本證明與原本無異
中　　華　　民　　國　 111　　年　　4 　　月　　25　　日
　　　　　　　　　　　　　　　書  記  官  劉乃瑤